【裁判字號】    95,易,836
【裁判日期】    951211
【裁判案由】    竊盜
【裁判全文】
臺灣高雄地方法院刑事判決               95年度易字第836號
公  訴  人  臺灣高雄地方法院檢察署檢察官
被      告  乙○○
                    （現另案於台灣高雄監獄執行中）
上列被告因竊盜案件，經檢察官提起公訴（95年度偵字第332號）
、移送併辦（95年度速偵字第409 號）及台灣屏東地方法院檢察
署移送併辦（95年度偵字第4896號），本院判決如下：
    主    文
乙○○連續攜帶兇器、踰越安全設備、於夜間侵入住宅竊盜，累
犯，處有期徒刑壹年貳月。扣案如附表一所示數量之大鐵剪、螺
絲起子、鑰匙、T 型板手，均沒收。
    事    實
一、乙○○前有恐嚇、違反（廢止前）麻醉藥品管理條例、贓物
    、竊盜等前科，再於民國89、90年間，因施用毒品、施用毒
    品、贓物等案件，分別經本院以89年度易字第5386號、91年
    度鳳簡字第248 號、90年度訴字第855 號，各判處有期徒刑
    8 月、5 月、7 月，上開3 罪合併定應執行刑1 年7 月確定
    ，於92年3 月5 日因縮短刑期假釋出監而交付保護管束，並
    於92年5 月27日縮刑期滿執行完畢（構成累犯）。復於94、
    95年間，因施用毒品、動產擔保交易法案件，經本院以94年
    度易字第2146號、95年度簡字第2735號，判處有期徒刑各6
    月、6 月，合併定應執行刑11月確定（於95年6 月20日入監
    執行中）。詎仍不知悔改，竟基於意圖為自己不法之所有，
    連續為如附表一所示之竊盜行為：(1)於94年12月17日22時許
    之夜間，持其自備客觀上可供為兇器使用之大鐵剪、螺絲起
    子各1 支，至癸○○所有位於高雄市○○區○○里○○路60
    4 號住處，將2 樓未鎖之窗戶推開進入，至該處3 樓房間竊
    得如附表一編號1 所示之手機1 支，適癸○○返家後入內聞
    有異聲，乙○○驚覺乃越窗躲在窗外2 樓外牆突出水泥板上
    ，癸○○探出撞見而出聲喊叫，其友人黃立正趕來欲追捕時
    ，乙○○乃跳至1 樓地面，正值巡邏員警行經上址旁之空地
    而將乙○○逮捕，並自其駕駛車號XX─4327號自小客車內扣
    得上開手機1 支（型號如附表一編號1 所示，已發還被害人
    ），復於癸○○住處蒐證時，扣得上開犯罪用工具大鐵剪、
    螺絲起子各1 支。(2)復於95年6 月22 日2、3 時許，承前意
    圖為自己不法所有之概括犯意，以其所有之自備鑰匙及客觀
    上可為兇器使用之T 型板手，在屏東縣萬丹鄉○○村○○街
    115 號前，竊取己○○所有車牌號碼為PEM- 076號之重型機
    車1 部（價值約新臺幣《下同》5 千元，已發還被害人），
    得手後，騎乘該機車離去。嗣於95 年6月29日20時40分許，
    騎乘該機車行經高雄縣鳥松鄉○○村○○路○○道路旁時，
    因形跡可疑，為警查獲，並扣得其所有供犯罪所用之上開鑰
    匙2 支、T 型板手3 支。
二、案經被害人癸○○、己○○訴由高雄市政府警察局小港分局
    、高雄縣政府警察局仁武分局移送臺灣高雄、屏東地方法院
    檢察署檢察官偵查起訴、移送併為審理。
    理    由
壹；證據能力方面：
一、證人癸○○、黃立正、庚○○、李廉詡、張簡振嘉等人均曾
    於檢察官偵查中到庭具結作證，其等向檢察官所為之言詞陳
    述，並無證據證明有何顯不可信之情況，且與本案待證事實
    相關，依刑事訴訟法第159 條之1 第2 項規定，認為具有證
    據能力。
二、再附表二編號2 警卷內所附刑事警察局鑑驗書5 份，係上開
    鑑定機關因承辦警方之送請鑑定始行鑑驗後製作、出具，並
    非於例常業務過程中必然、接續不斷製作之紀錄文書或證明
    文書，尚與刑事訴訟法第159 條之4 第2 款規定不合。惟觀
    諸前開鑑驗書之內容，係就附表二編號2 、3 、4 被害人住
    宅失竊案確經該局專業人員就被害人住處所採集指紋、掌紋
    ，與被告等人之指紋鑑驗結果為證明，並經鑑驗人員簽名或
    蓋章出具，顯係鑑驗人員基於其專業能力，就鑑驗判斷後始
    行製作，且司法機關隨時可以函請就其鑑驗方法說明，亦得
    就鑑驗過程到庭為詳細分析立證、接受檢、辯、被告雙方對
    質、詰問，若有錯誤，甚易發現並糾正，是該鑑驗書可信度
    甚高，屬於可信之特別情況下製作之文書，依刑事訴訟法第
    159 條之4 第3 款規定，認有證據能力。
三、又卷附車牌號碼XX-4372 號租賃契約書、高雄縣政府警察局
    仁武分局搜索扣押筆錄、癸○○、己○○贓物認領保管單、
    車牌號碼為PEM-076 號機車車籍資料、上開事實(1)、(2)現場
    照片各14紙、4 紙、住宅竊盜案報案三聯單、受理各類案件
    紀錄表、現場圖、現場勘查報告暨現場測繪圖、勘查採證照
    片、刑事案件證物採驗紀錄表等資料之證據能力，均屬被告
    以外之人於審判外之書面陳述，公訴人、被告均於審判程序
    表示無意見（參本院95年11月27日審判筆錄），本院審酌該
    等書面陳述作成之情形均屬正常，並無任何違反法定程序或
    不當之情形，且與待證事實有關聯性，認適當作為證據，依
    刑事訴訟法第159 條之5 第2 項規定，上開書面陳述認均具
    有證據能力。
貳、實體方面：
一、上揭事實(1)、(2)，業據被告於本院審理中供承不諱，核與被
    害人癸○○、己○○、黃立正於警詢之指訴相符，並經證人
    癸○○、黃立正、張簡振嘉、李廉詡於檢察官偵訊證述，證
    人癸○○、賴鎮生於本院證述屬實，且有搜索扣押筆錄、扣
    押物品收據、扣押物品目錄表、癸○○、己○○贓物認領保
    管單各1 紙、事實(1)、(2)現場照片各14紙、4 紙附卷足參，
    並有被告自備供本件犯罪所用之大鐵剪、螺絲起子各1 支、
    鑰匙2 支、T 型板手3 支扣案足堪佐證。是被告上開自白，
    核與事實相符，堪信為真實。
二、公訴人雖以：上開事實(1)被告另竊得癸○○所有之三星牌手
    機2 支、戒指20餘只、手鐲4 個、金項鍊3 、4 條、現金4
    、5 萬元、V8數位相機1 台等物等語，並以癸○○、黃立正
    於偵查中之證述，資為論據。惟查，經核警卷扣押物品收據
    、贓物認領保管單並未列有上開物品，癸○○於警詢時亦僅
    陳稱失竊如附表一編號1 之手機1 支，而員警於逮捕被告後
    隨即上樓清點現場，並未發現上開物品，亦有現場照片14紙
    附卷足參。又證人癸○○於本院審理時證稱：被告當場被抓
    時，有告訴伊說如果交保，他會賠償伊上開失竊財物，伊並
    沒有看到他偷的東西；第一次門被破壞時，沒有失竊東西，
    第一次也沒有辦法認定是小偷破壞的；第二次失竊時，僅在
    被告車上發現有1 支手機等語明確（參本院卷第118 、11 9
    頁），自無從認定被告於事實(1)另有竊取上開物品。況參諸
    癸○○於審理中亦證述：當時是被告在桂林派出所很小聲講
    的等語，而證人即警詢員警賴鎮生於本院具結證述：並未在
    場聽聞被告有向癸○○上開言詞等語（參本院卷第120 頁）
    ，既無其他在場證人聽聞，自不得以被害人之片面指訴，遽
    認被告亦有行竊上開物品。此部份公訴人僅循被害人事後之
    偵查指訴，遽認被告有竊取上開財物，尚有未恰，是被告就
    事實(1)所竊得之物，仍僅以上開手機1 支為限。綜上所述，
    本件被告確有上開事實(1)、(2)之加重竊盜行為，事證明確，
    犯行堪以認定，應依法論科。
三、按被告行為後，如附表所示之刑法有關規定，業於94年2 月
    2 日經總統令修正公布，於95年7 月1 日施行，自應依刑法
    第2 條第1 項規定，為新舊法之比較，以資判斷最有利於被
    告之法律。而比較新舊法時應就罪刑有關之共犯、未遂犯、
    想像競合犯、牽連犯、連續犯、結合犯，以及累犯加重、自
    首減輕暨其他法定加減原因（如身分加減）與加減例等一切
    情形，綜其全部罪刑之結果而為比較（最高法院95年5 月23
    日刑事庭第8 次會議決議參照）。經比較新舊法如附表三所
    示後，依刑法第2 條第1 項前段從舊從輕原則之規定，以舊
    法之規定有利於被告，自應適用修正前之規定。再被告有如
    上述前科，且屬執行完畢後5 年以內故意再犯本件有期徒刑
    以上之罪，不論依修正前刑法第47條，或修正後刑法第47條
    第1 項之規定，均構成累犯，對被告並無有利或不利之情形
    ，自不生新舊法比較問題，應依修正前之刑法第47條，論以
    累犯，並加重其刑。
四、次按刑法第321 條第1 項第3 款之攜帶兇器竊盜罪，係以行
    為人攜帶兇器竊盜為其加重條件，此所謂兇器，其種類並無
    限制，凡客觀上足對人之生命、身體、安全構成威脅，具有
    危險性之兇器均屬之，且祇須行竊時攜帶此種具有危險性之
    兇器為已足，並不以攜帶之初有行兇之意圖為必要（最高法
    院79年台上字第5253號判例意旨參照）。本件被告分別於上
    開事實(1)攜帶大鐵剪、螺絲起子各1 支，於夜間侵入癸○○
    居住之住宅、踰越安全設備而行竊上開手機1 支，並於事實
    (2)持T 型板手3 支，竊取己○○上開重型機車1 部，均得逞
    ；而上開工具均鐵製、銳利之物，在客觀上足以對人之生命
    、身體、安全構成威脅，具有危險性，均可堪作為兇器使用
    ，此有警卷所附照片足稽。又被告就事實(1)所竊得之物，仍
    以上開手機1 支為限，就此屬起訴犯罪事實之限縮，不生變
    更法條問題，亦不另為無罪之諭知。本件核被告所為，其附
    表一編號1 部分，係犯刑法第321 條第1 項第1 款、第2款
    、第3 款之攜帶兇器、踰越安全設備、於夜間侵入住宅之加
    重竊盜罪；其附表一編號2 部分，係犯同法第321 條第1 項
    第3 款之攜帶兇器加重竊盜罪。被告所為附表一編號1 、2
    之竊盜行為，犯意相同、手段同一，所犯為基本構成要件相
    同之罪名，顯係基於概括之犯意反覆為之，依修正前刑法第
    56條規定，為連續犯，應僅論以一情節較重之攜帶兇器、踰
    越安全設備、於夜間侵入住宅之加重竊盜罪，並予加重其刑
    。又被告前因施用毒品、贓物案件，分別經本院以89年度易
    字第5386號、91年度鳳簡字第248 號、90年度訴字第855 號
    判決，並定執行刑1 年7 月確定，於92年3 月5 日因縮短刑
    期假釋出監而交付保護管束，並於92年5 月27日縮刑期滿執
    行完畢，此有本院被告院內索引卡紀錄表、台灣高等法院被
    告全國前案紀錄表各1 份附卷可參，其於有期徒刑執行完畢
    後，5 年以內故意再犯本件有期徒以上之罪，依修正前刑法
    第47條為累犯，應予加重其刑。爰審酌被告品行非佳，有如
    上述多項前科，正值青壯時期，不思以正當工作賺取金錢，
    竟於夜間以工具侵入屋內行竊，侵害他人財產權益，造成被
    害人之財產損失，惟念其國中畢業、家境小康，犯後已坦承
    上開犯行，暨其犯罪之動機、手段、目的等一切情狀，量處
    如主文所示之刑，以資懲儆。至扣案之大鐵剪、螺絲起子各
    1 支、鑰匙2 支、T 型板手3 支，均被告所有，供其本件犯
    罪所用之物，亦據被告審理中供明在卷（詳本院卷第133 頁
    ），依刑法第38條第1 項第2 款規定，併應宣告均沒收之。
五、至公訴意旨另以：被告尚有如附表二編號1 所示之時地、被
    害人、行為方式之竊盜犯行，因認被告涉犯刑法第321 條第
    1 項第1 、2 、3 款之加重竊盜罪嫌；及屏東地檢署亦以：
    被告另有如附表二編號2 、3 、4 所示之時地、被害人、行
    為方式之竊盜犯行，因認被告涉犯刑法第321 條第1 項第1
    、2 、3 、4 款之加重竊盜罪嫌等語，移送本院併為審理。
  (一)惟按犯罪事實應依證據認定之，無證據不得認定犯罪事實；
    不能證明被告犯罪者，應諭知無罪之判決，刑事訴訟法第
    154 條第2 項、第301 條第1 項分別定有明文。又事實之認
    定，應憑證據，如未能發現相當之證據，或證據不足以證明
    ，自不能以推測或擬制之方法，為裁判基礎；且認定犯罪事
    實所憑之證據，雖不以直接證據為限，間接證據亦包括在內
    ，然無論直接或間接證據，其為訴訟上之證明，須於通常一
    般之人均不致有所懷疑，而得確信其為真實之程度者，始得
    為有罪之認定，倘其證明尚未達此一程度，而有合理之懷疑
    存在，即無從為有罪之認定，有最高法院40年台上字第86號
    、76年台上字第4986號判例意旨可資參照。又依刑事訴訟法
    第161 條第1 項之規定：檢察官就被告犯罪事實，應負舉證
    責任，並指出證明之方法。因此，檢察官對於起訴之犯罪事
    實，應負提出證據及說服之實質舉證責任。倘其所提出之證
    據，不足為被告有罪之積極證明，或其指出證明之方法，無
    從說服法院以形成被告有罪之心證，基於無罪推定之原則，
    自應為被告無罪判決之諭知，亦有最高法院92年台上字第12
    8 號判例意旨足參。
  (二)訊據被告堅決否認有何上開附表二所示各次竊盜犯行，辯稱
    ：就附表二編號1 ，伊沒有偷竊，也沒有持工具行竊；就編
    號2 、3 、4 ，伊沒有參與壬○、辛○之竊盜犯行，那是渠
    等所為，伊只是受託賣贓物，幫渠等銷贓而已等語。本件公
    訴人認被告涉有上述加重竊盜罪嫌，無非以被害人即證人庚○○於警詢、偵查中之證述資為論據；而屏東地檢署併案意
    旨無非僅以共犯壬○、辛○於警詢之自白、現場照片各12紙
    、4 紙、4 紙、證人簡忠信警詢證述、被害人丙○○、甲○○、戊○○之警詢指訴、刑事警察局鑑驗書等，資為論據。
  (三)就附表二編號1 部分：被害人庚○○於警詢指訴：歹徒自4
    樓侵入，破壞4 樓樓梯口木製喇叭門，竊取約5 、6 百元，
    木製門損失約7 百元，當時伊出門在外等語，以及在偵查中
    具結證稱：除上開物品外，尚有伊母親保養品失竊，價值約
    5 千多元，伊在警詢未陳述，是事後的2 、3 天才發現失竊
    等語明確（參偵卷第61頁），其既未在場目睹被告行竊，且
    並非於發現失竊時立即報案，自無從認定上開財物為被告所
    竊。再參酌證人賴鎮生於本院審理中具結證稱：本件伊是主
    動拿紀錄給被告看，他承認建成街125 號那件沒有其他證據
    ，是被告自己承認，當時有叫被害人來指認，但被害人說沒
    有看過他等語明確（參本院卷第114 、115 頁），堪認並無
    證據足資證明被告有此部份竊盜行為。基此，檢察官起訴被
    告有上開加重竊盜犯行，即屬不能證明。
  (四)次就附表二編號2 、3 、4 部分：就此部分犯行，被告並未
    當場被查獲，而被害人丙○○、甲○○、戊○○之警詢指訴
    ，亦未指明行竊之人即為被告。再證人壬○於本院具結證稱
    ：被告乙○○沒有參加竊盜，伊警詢雖有自白被告與伊、辛○去偷等語，但因警借提外出時，伊藥癮發作，當時所說的
    話不實在；被告並未開車載伊等去偷，也沒有參加謀議；但
    伊與辛○偷來的贓物有請被告處理，都是辛○與被告接觸，
    辛○再將錢買毒品回來分給伊等語明確（參本院卷第123 至
    125 頁），參酌現場照片各12紙、4 紙、4 紙，僅足證明被
    害人確有上述財物失竊而已。而經警採集失竊地點附近街角
    監視錄影帶過濾，亦無拍攝到被告出現失竊現場周邊之畫面
    ；復經警據報案後採集現場所留指紋送驗結果，僅證實與壬○之指紋相符，並無被告之指紋特徵，再經DNA 血型鑑定結
    果，亦無發現相符者，此有警卷所附現場照片、刑事警察局
    鑑驗書5 份在卷足參（參屏檢併案警卷第77、80、96、11 5
    、138 、150 頁），即難發現有何不利於被告之積極證據。
    是上開被害人指訴、鑑驗書、壬○警詢證述、現場照片等資
    料，並不足以證明被告有此部分之加重竊盜犯行。
  (五)再附表二編號2 、3 、4 部分，被告雖聲請傳訊共犯辛○為
    證，惟辛○到庭陳明：其上開竊盜刑案部分業經判決，但尚
    未確定，因其已罹愛滋病，不願意作證等語，檢察官及被告
    當庭均表示無意見，本院審酌辛○本身竊盜刑案部分尚未確
    定，其恐因作證陳述致自己及有共犯關係之被告受刑事追訴
    或處罰，因而拒絕證言，其所釋明之理由正當，為刑事訴訟
    法第181 條規定所許，附此敘明。
  (六)綜上所述，就公訴人所訴、屏東地檢署移送併辦意旨，均不
    足以使法院就被告有附表二加重竊盜之犯行達成確信，此外
    ，復查無其他積極證據足證被告確有公訴人、移送併辦所指
    之犯行。惟本件上開公訴人起訴、移送併辦意旨，亦認被告
    就附表二加重竊盜犯行部分，與經本院論罪之附表一加重竊
    盜犯行部分間，係具有修正施行前刑法第56條連續犯之裁判
    上一罪關係，爰均不另為無罪之諭知。
  (七)至於被告自警詢、偵查至本院審理中，均自白有收受附表二
    編號2 、3 、4 壬○與辛○所竊得之贓物，且經壬○證實有
    如上述，則其所涉犯贓物罪嫌，自應將該併辦部分退由檢察
    官另行偵辦，附此敘明。
六、據上論斷，應依刑事訴訟法第299 條第1 項前段，刑法第32
    1 條第1 項第1 款、第2 款、第3 款，修正前刑法第56條、
    第47條、第38條第1 項第2 款，判決如主文。
本案經檢察官丁○○到庭執行職務。
中    華    民    國    95    年    12    月    11    日
                  刑事第二庭  審判長法  官  邱永貴
                                    法  官  何佩陵
                                    法  官  李昆南
以上證明與原本無異。
如不服本判決，應於判決送達後10日內，向本院提出上訴狀。
中    華    民    國    95    年    12    月    11    日
                                    書記官  黃美玲
 附表一：
┌───┬─────┬──────┬───┬───────┬───────┬───────┐
│ 編號 │   時間   │    地點    │被害人│   行為方式   │  所得財物    │扣案物品      │
├───┼─────┼──────┼───┼───────┼───────┼───────┼
│1.    │94年12月17│高雄市小港區│癸○○│乙○○持自備之│大同牌TC-719  │大鐵剪1支     │
│（95偵│日22時許  │桂林里中安路│      │客觀上可供兇器│型手機1 支（IM│螺絲起子1支   │
│332 起│          │604號       │      │使用之大鐵剪及│EI：00000000  │（應予沒收）  │
│訴）  │          │            │      │螺絲起子，將未│0000000 號)   │              │
│      │          │            │      │鎖之窗戶推開入│              │              │
│      │          │            │      │內；自二樓進入│              │              │
│      │          │            │      │屋內，至三樓房│              │              │
│      │          │            │      │間行竊得逞。  │              │              │
├───┼─────┼──────┼───┼───────┼───────┤───────┤
│2.    │95年6月22 │屏東縣萬丹鄉│己○○│以自備鑰匙及T │車牌號碼      │自備鑰匙2支   │
│（雄檢│日2.3時   │萬全村萬榮街│      │型板手竊取機車│PEM-076 重型機│T型板手3支    │
│95速偵│          │115號前     │      │得逞。        │車1 部。      │（應予沒收）  │
│409 併│          │            │      │              │              │              │
│案）  │          │            │      │              │              │              │
└───┴─────┴──────┴───┴───────┴───────┴───────┘
附表二：
┌───┬─────┬──────┬───┬───────┬───────┬───────┐
│ 編號 │   時間   │    地點    │被害人│   行為方式   │  所得財物    │備    註      │
├───┼─────┼──────┼───┼───────┼───────┼───────┤
│1.    │94年12月9 │高雄市小港區│庚○○│乙○○乘被害人│約新台幣 (以下│不另為無罪之諭│
│（雄檢│日13時許  │山明里建成街│      │不在家之際，持│同)6、7百元、 │知            │
│95 偵 │          │125號       │      │客觀上可供兇器│女性保養品1組 │              │
│332-  │          │            │      │使用之不詳工具│(約值5000元)。│              │
│起訴) │          │            │      │，在該屋4樓毀 │              │              │
│      │          │            │      │損頂樓門上之喇│              │              │
│      │          │            │      │叭鎖後，侵入住│              │              │
│      │          │            │      │宅行竊。      │              │              │
├───┼─────┼──────┼───┼───────┼───────┼───────┤
│2.    │95年3月5日│屏東市豐田里│丙○○│由乙○○、壬○│LG牌液晶電視2 │不另為無罪之諭│
│（屏檢│23時30分許│建豐路1巷9號│      │、辛○三人駕駛│台 (42吋1台價 │知            │
│95 偵 │          │            │      │YF-8315號自小 │值約170000元、│應退由屏東地檢│
│4896併│          │            │      │客車至犯罪地，│32吋1台價值約 │署另行處理    │
│案附表│          │            │      │破壞大門門鎖侵│30000元)。    │              │
│編號2 │          │            │      │入住宅行竊。  │              │              │
│）    │          │            │      │              │              │              │
├───┼─────┼──────┼───┼───────┼───────┼───────┤
│3.    │95年3月10 │屏東市北興里│甲○○│乙○○、壬○、│手提電腦1台 ( │ 同上         │
│（屏檢│日7時至14 │廣東路724巷8│      │辛○等三人駕駛│價值38000元)。│              │
│95偵48│時40分止  │號          │      │YF-8315號自小 │              │              │
│96併案│          │            │      │客車至犯罪地後│              │              │
│附表編│          │            │      │，由辛○撬開鐵│              │              │
│號4） │          │            │      │門打破一樓窗戶│              │              │
│      │          │            │      │後侵入住宅，並│              │              │
│      │          │            │      │破壞屋內屋間喇│              │              │
│      │          │            │      │叭鎖後，由壬○│              │              │
│      │          │            │      │行竊。        │              │              │
├───┼─────┼──────┼───┼───────┼───────┼───────┤
│4.    │95年3月10 │屏東縣長治鄉│戊○○│乙○○、壬○、│勞力士手錶1支 │同上          │
│（95  │日15時許  │長興村長興路│      │辛○等三人駕駛│(價值12萬元)、│              │
│偵4896│          │506號       │      │YF-8315號自小 │白金項鍊1條 ( │              │
│併案附│          │            │      │客車至犯罪地，│價值500元)、黃│              │
│表編號│          │            │      │由壬○破壞房間│金墜子1個 (價 │              │
│5）   │          │            │      │門鎖侵入住宅行│值2000元)。   │              │
│      │          │            │      │竊。          │              │              │
└───┴─────┴──────┴───┴───────┴───────┴───────┘
┌───────────────────────────────────────────────┐
│附表三：                                                                                      │
├──────┬─────────────┬─────────────┬───────┬────┤
│相關變更條文│行為時法（下稱舊法）之內容│裁判時法（下稱新法）之內容│比  較  理  由│備    註│
├──────┼─────────────┼─────────────┼───────┼────┤
│刑法第33條第│罰金：（銀元）1 元以上。  │罰金：新臺幣1,000 元以上，│罰金刑之下限，│舊法有利│
│5 款：罰金刑│（依罰金罰鍰提高標準條例第│以百元計算。              │由銀元2 元（亦│        │
│下限變更    │1 條前段、第3 條，行政院就│                          │經提高）即新臺│        │
│            │原定數額提高為2倍）       │                          │幣6 元，提高為│        │
│            │                          │                          │新臺幣1,000元 │        │
├──────┼─────────────┼─────────────┼───────┼────┤
│【易科罰金折│犯最重本刑為5 年以下有期徒│犯最重本刑為5 年以下有期徒│易科罰金折算標│舊法有利│
│算標準變更】│刑以下之刑之罪，而受6 個月│刑以下之刑之罪，而受6 個月│準由銀元300 元│        │
│修正前刑法第│以下有期徒刑或拘役之宣告…│以下有期徒刑或拘役之宣告者│即新臺幣900 元│        │
│41條第1 項前│得以（銀元，下同）1 元以上│，得以新臺幣1,000 元、2,00│，提高為以新臺│        │
│段、修正前罰│3 元以下折算1 日，易科罰金│0 元或3,000 元折算1 日，易│幣1,000 元、2,│        │
│金罰鍰提高標│。依刑法第41條易科罰金…就│科罰金。                  │000 元或3,000 │        │
│準條例第2 條│其原定數額提高為100 倍折算│                          │元折算1日。   │        │
│→現行刑法第│1 日；法律所定罰金數額未依│                          │              │        │
│41條第1 項前│本條例提高倍數，或其處罰法│                          │              │        │
│段          │條無罰金刑之規定者，亦同。│                          │              │        │
├──────┼─────────────┼─────────────┼───────┼────┤
│【連續犯之廢│連續數行為而犯同一罪名者，│修正後廢止（刪除）        │修正後除有接續│舊法有利│
│止】刑法第56│以一罪論。但得加重其刑至二│                          │犯或集合犯等實│        │
│條          │分之一。                  │                          │質上一罪關係者│        │
│            │                          │                          │外，應依數罪併│        │
│            │                          │                          │罰之。        │        │
├──────┼─────────────┴─────────────┴───────┴────┤
│整體比較結果│舊法罰金刑下限、易科罰金之折算標準均較低，且得適用連續犯，顯較有利。            │
└──────┴────────────────────────────────────────┘


司法院資訊處製作；財團法人民間司法改革基金會備份。
